【裁判字號】    97,訴,3976
【裁判日期】    971118
【裁判案由】    毒品危害防制條例
【裁判全文】
臺灣板橋地方法院刑事判決              97年度訴字第3976號
公  訴  人  臺灣板橋地方法院檢察署檢察官
被      告  甲○○
                    （另案在臺灣臺北監獄臺北分監執行中）
上列被告因毒品危害防制條例案件，經檢察官提起公訴（97年度
毒偵字第7004號），經被告於準備程序中就起訴事實為有罪之陳
述，經告知簡式審判程序之旨，並聽取當事人之意見後，經合議
庭裁定由受命法官獨任行簡式審判程序，本院判決如下：
    主  文
甲○○施用第一級毒品，累犯，處有期徒刑柒月。
    事  實
一、甲○○於民國81年間因違反肅清煙毒條例案件，經臺灣高等
    法院以82年度上訴字第2547號判決判處有期徒刑4 年6 月確
    定，於82年間因違反肅清煙毒條例案件，經本院以82年度訴
    字第974 號判決判處有期徒刑7 月確定；於同年間因搶奪案
    件，經臺灣高等法院以82年度上訴字第6050號判決判處有期
    徒刑1 年確定，以上3 罪經裁定應執行有期徒刑5 年8 月確
    定，於82年9 月8 日開始執行，至84年4 月22日短刑期假釋
    出監。於84年間因竊盜案件，經本院以84年度易字第6202號
    判決判處有期徒刑6 月，嗣經撤回上訴而確定，於85年4 月
    28日執行完畢。於86年間因違反肅清煙毒條例案件，經本院
    以86年度訴字第2637號判決判處有期徒刑4 年8 月、8 月，
    應執行有期徒刑5 年確定，並經撤銷前開假釋接續執行，至
    90年12月28日縮短刑期假釋出監。再於假釋期間之92年間另
    犯施用毒品案件，經本院以92年度毒聲字第1457號裁定送觀
    察、勒戒，認有繼續施用毒品之傾向，由本院以92年度毒聲
    字第3069號裁定令入戒治處所施以強制戒治1 年，嗣經本院
    以93年度毒聲字第531 號裁定停止戒治，所餘戒治期間，付
    保護管束，迄至93年9 月29日強制戒治期滿執行完畢，由臺
    灣板橋地方法院檢察署檢察官於93年10月25日以93年度戒毒
    偵字第367 號為不起訴處分確定。再撤銷前開假釋，且前開
    4 罪經裁定減刑為有期徒刑2 年3 月、3 月又15日、2 年4
    月、4 月確定，於前述停止戒治交付保護管束後即入監執行
    殘刑，於96年7 月16日縮刑期滿執行完畢。又於上述強制戒
    治執行完畢後5 年內之96年間因施用毒品案件，經本院以96
    年度訴字第4376號判決判處有期徒刑9 月、5 月，應執行有
    期徒刑1 年確定。詎仍不知警惕，基於施用第1 級毒品海洛
    因之犯意，於97年7 月16日中午，在臺北縣永和市○○路某
    公寓內，以注射方式施用海洛因1 次。因其為臺北縣政府警
    察局中和分局毒品列管人口，經警於97年4 月20日0 時10分
    許，經徵得甲○○之同意採取其尿液，經送鑑定結果，證實
    呈鴉片類（嗎啡、可待因）陽性反應，而查知上情。
二、案經臺北縣政府警察局中和分局報告臺灣板橋地方法院檢察
    署檢察官偵查起訴。
    理    由
一、本件被告所犯係死刑、無期徒刑、最輕本刑為3 年以上有期
    徒刑以外之罪，其於準備程序中就被訴事實為有罪之陳述，
    經法官告知簡式審判程序之旨，並聽取公訴人、被告之意見
    後，依刑事訴訟法第273 條之1 第1 項規定，經本院合議庭
    裁定，由受命法官獨任進行簡式審判程序審理，核先敘明。
二、被告甲○○於警詢及本院審理時對前揭犯罪事實坦承不諱，
    又被告為警查獲後，於97年4 月20日為警採集之尿液，經送
    臺灣檢驗科技股份有限公司檢驗結果，呈鴉片類（嗎啡、可
    待因）陽性反應一情，有臺北縣政府警察局中和分局毒品案
    犯罪嫌疑人姓名及代碼對照表、臺灣檢驗科技股份有限公司
    濫用藥物尿液檢驗報告各1 份在卷可佐，足認被告前開自白
    與事實相符，堪信為真。再被告於92年間因施用毒品案件，
    經本院以92年度毒聲字第1457號裁定送觀察、勒戒，認有繼
    續施用毒品之傾向，由本院以92年度毒聲字第3069號裁定令
    入戒治處所施以強制戒治1 年，嗣經本院以93年度毒聲字第
    531 號裁定停止戒治，所餘戒治期間，付保護管束，迄至93
    年9 月29日強制戒治期滿執行完畢，由臺灣板橋地方法院檢
    察署檢察官於93年10月25日以93年度戒毒偵字第367 號為不
    起訴處分確定等情，有臺灣高等法院被告前案紀錄表1 份在
    卷可憑，其於強制戒治執行完畢釋放後5 年內再犯毒品危害
    防制條例第10條第1 項施用第1 級毒品罪，核與同條例第23
    條第2 項所定相符，自應依法訴追。本件事證明確，被告犯
    行洵堪認定，自應依法論。
三、按海洛因為毒品危害防制條例第2 條第2 項第1 款所定之第
    1 級毒品，是核被告所為，係犯毒品危害防制條例第10條第
    1 項之施用第1 級毒品罪。被告因施用而持有第1 級毒品海
    洛因之低度行為，為施用行為所吸收，係不罰之前行為，不
    另論罪。又被告有如事實欄所示之論罪科刑及執行完畢情形
    ，有臺灣高等法院被告前案紀錄表1 份附卷可稽，其於徒刑
    執行完畢後，5 年以內再故意犯本件有期徒刑以上之罪，為
    累犯，應刑法第47條第1 項之規定加重其刑。爰審酌被告前
    因施用毒品案件，業經觀察、勒戒、強制戒治及論罪科刑，
    仍未能戒除施用毒品惡習，再犯本件施用毒品犯行，顯見其
    意志不堅，委無足取，併衡其犯罪動機、目的、所犯施用毒
    品犯行究為自戕行為，及被告犯罪後於本院審理時坦承犯行
    ，態度尚可等一切情狀，量處如主文所示之刑。
據上論斷，應依刑事訴訟法第273 條之1 第1 項、第299 條第1
項前段，毒品危害防制條例第10條第1 項，刑法第11條前段、第
47條第1 項，判決如主文。
本案經檢察官鄭潔如到庭執行職務。
中    華    民    國    97    年    11    月    18    日
                    刑事第十六庭    法  官  何燕蓉
此正本與原本無異。
如不服本判決，應於判決送達後十日內敘明上訴理由，向本院提
出上訴狀（應附繕本），上訴於臺灣高等法院。
                                    書記官  李崇文
中    華    民    國    97    年    11    月    20    日
附錄本案論罪科刑法條全文：
毒品危害防制條例第10條
施用第一級毒品者，處 6 月以上 5 年以下有期徒刑。


司法院資訊處製作；財團法人民間司法改革基金會備份。
